【裁判字號】    98,聲,139
【裁判日期】    980223
【裁判案由】    返還擔保金
【裁判全文】
臺灣臺南地方法院民事裁定               98年度聲字第139號
聲  請  人  合作金庫商業銀行股份有限公司
法定代理人  乙○○
代  理  人  甲○○
相  對  人  丙○○
上列當事人間聲請返還擔保金事件，本院裁定如下：
    主  文
本院93年度存字第33號擔保提存事件聲請人所提存之中央政府重
大交通建設公債86年度乙類第3期登錄債券新台幣伍拾萬元，准
予返還。
聲請程序費用由相對人負擔。
    理  由
一、按訴訟終結後，供擔保人證明已定20日以上之期間，催告受
    擔保利益人行使權利而未行使，或法院依供擔保人之聲請，
    通知受擔保利益人於一定期間內行使權利並向法院為行使權
    利之證明而未證明者，法院應依供擔保人之聲請，以裁定命
    返還其提存物，民事訴訟法第104條第1項第3款定有明文。
    前開規定，於其他依法令供訴訟上之擔保者準用之，並為同
    法第106條所規定。
二、本件聲請意旨略以：本件聲請人與相對人間請求清償債務事
    件，聲請人前遵本院92年度裁全字第325號民事裁定為擔保
    假扣押，曾提供中央政府重大交通建設公債86年度甲類第9
    期登錄債券新台幣50萬元為擔保，並以本院92年度存字第23
    6號擔保提存事件提存後，聲請本院以92年度執全字第231號
    假扣押執行相對人所有之財產在案。嗣聲請人又遵本院92年
    度聲字第1103號民事裁定變換提存物為同額之中央政府重大
    交通建設公債86年度乙類第3期登錄債券，並以本院93年度
    存字第33號擔保提存事件提存在案。茲因該假扣押執行事件
    業經聲請人撤銷該假扣押裁定確定（本院97年度裁全聲字第
    234號），並撤回假扣押之執行，全部假扣押執行程序可謂
    終結。其後，聲請人向本院聲請通知受擔保利益人即相對人
    限期行使權利，而相對人迄未行使權利，亦未向本院為行使
    權利之證明（本院97年度聲字第1573號），為此，聲請人依
    前揭規定，聲請返還系爭提存物等語。
三、經查：聲請人前開主張，已據提出本院92年度裁全字第325
    號民事假扣押裁定、本院92年度存字第236號提存書、本院
    92年度聲字第1103號民事裁定、本院93年度存字第33號提存
    書（以上均為影本）、本院97年度聲字第1573號民事裁定及
    其裁定確定證明書為證，並經本院依職權調取前開限期行使
    權利事件民事卷、民事保全程序執行卷及提存卷核閱屬實，
    且查明相對人迄未對聲請人提出損害賠償之請求無誤，有本
    院民事紀錄科查詢表在卷足憑，堪信為真實。從而，聲請人
    依前揭規定，聲請返還系爭提存物，自無不合，應予准許。
四、依民事訴訟法第95條、第78條，裁定如主文。
中    華    民    國    98    年    2     月    23    日
                  民事第三庭    法  官  張季芬
以上正本係照原本作成。
如對本裁定抗告須於裁定送達後10日內向本院提出抗告狀，並應
繳納抗告裁判費新台幣1,000元整。
中    華    民    國    98    年    2     月    24    日
                                書記官  顏惠華


司法院資訊處製作；財團法人民間司法改革基金會備份。
